臺灣臺北地方法院交通事件裁定　　　　96年度交聲字第1551號
原處分機關　交通部公路總局新竹區監理所
異　議　人
即受處分人　甲○○
　　　　　　　　　　樓
上列異議人因違反道路交通管理處罰條例案件，對於交通部公路
總局新竹區監理所於民國96年3 月29日所為之處分（原處分案號
：竹監自字第裁50-1AB250720號），聲明異議，經臺灣新竹地方
法院裁定移送本院，本院裁定如下：
    主  文
異議駁回。
    理  由
一、原處分意旨略以：本件異議人即受處分人甲○○所有之車牌
    號碼DM-0011 號自用小客車，於民國95年8 月18日上午9 時
    44分許，停放在臺北市○○街363 巷17號周邊前標繪紅色禁
    止臨時停車路段，經原舉發單位即臺北市停車管理處交通助
    理方榮貴依道路交通管理處罰條例第56條第1 項第1 款規定
    當場以拍照方式採證，逕行製單舉發。嗣將舉發通知單送達
    異議人之後，異議人向原處分機關提出申訴，經原處分機關
    函請舉發單位調查結果，仍認異議人確有前開「在劃有紅線
    路段停車」之違規行為，原處分機關乃於96年3 月29日，依
    前揭道路交通管理處罰條例第56條第1 項1 款、道路交通管
    理事件統一裁罰基準及處理細則第43條、第44條及67條等規
    定及違反道路交通管理事件統一裁罰基準表，裁處異議人新
    台幣（下同）1,200元之罰鍰。
二、異議意旨略以：禁止臨時停車標線之繪製，係有關公共道路
    之使用，依行政程序法第5 條及92條之規定為一般處分，自
    應符合行政行為明確性之原則。依道路交通標誌標線號誌設
    置規則第7 條及169 條第1 、2 項規定，禁止臨時停車線劃
    設之位置、顏色、線寬等皆有標準規定，公路主管機關並負
    維護、保持清晰完整及有效性能之義務。查異議人雖停車於
    畫有禁止停車標線之處，實則當地周邊因地狹人稠、停車不
    易，附近住戶多以機車、腳踏車或盆栽佔據路邊為其所用。
    尤有進者，私以紅色油漆仿禁止臨時停車標線劃設，於他人
    停車時即向公路主管機關告發，裁罰通知單所附之照片，該
    處所劃設之禁止停車標線非僅顏色或為橘色，線段更有多處
    斑駁不清而非為實線，劃設所用之油漆亦有漏溢至路旁水溝
    蓋上；雖沿路旁緣石劃設，卻歪曲不直且粗細不一。凡上種
    種，皆與前開道路交通標誌標線號誌設置規則之相關規定不
    符。是以該處禁止臨時停車標線，從外觀上分辨，無從認為
    係公路主管機關基於公權力措施而對外直接發生法律效果之
    單方行政行為，則該禁止臨時停車標線既有上述瑕疵，異議
    人即無法預見其為合法之一般處分，停車於該處時主觀上乃
    欠缺違反道路交通管理處罰條例之故意或過失云云。
三、按「汽車駕駛人在禁止臨時停車處所停車者，處新台幣600
    元以上1,200元以下罰鍰」，道路交通管理處罰條例第56 條
    第1 項第1 款定有明文。復按「禁止臨時停車線，用以指示
    禁止臨時停車路段，以劃設於道路緣石正面或頂面為原則，
    無緣石之道路得標繪於路面上，距路面邊緣以三十公分為度
    。本標線為紅色實線，線寬除設於緣石，正面者以緣石高度
    為準外，其餘皆為十公分」，道路交通標誌標線號誌設置規
    則第169 條第1 項、第2 項規定甚明。
四、經查：異議人固不否認於上揭時、地將其所有之DM-0011 號
    自小客車停放於臺北市○○街363 巷17號路段等情，惟辯稱
    該路段劃設之紅線斑駁不清，從外觀上無從認為係公路主管
    機關基於公權力措施而對外直接發生法律效果之單方行政行
    為，異議人即無法預見其為合法之一般處分，停車於該處時
    主觀上乃欠缺違反道路交通管理處罰條例之故意或過失云云
    。然經本院詳閱卷附舉發違規照片（見臺灣新竹地方法院96
    年度交聲他字第5 號卷第9 頁），綜觀整個路緣之紅線設置
    ，確為紅色實線，線寬亦超過10公分，雖些微未塗勻，但尚
    不致使人難以辨識係主管機關依法所劃設之交通標線。且該
    路段紅色禁止臨時停車標線，確係臺北市交通管制工程處所
    劃設，此有臺北市交通管制工程處96年5 月10日北市交工程
    字第09632384700 號函在卷可稽，是異議人上揭所辯，實屬
    卸責之詞，難以憑信。
五、綜上所述，本件異議人所有之車輛有前揭違規行為，原處分
    機關依道路交通管理處罰條例第56條第1 項第1 款、違反道
    路交通管理事件統一裁罰基準及處理細則第43條、第44條、
    67條等規定及違反道路交通管理事件統一裁罰基準表之規定
    ，就其違規停車之行為裁處異議人1,200 元罰鍰，核無違誤
    ，本件異議為無理由，自應予以駁回。
據上論斷，應依道路交通案件處理辦法第19條，裁定如主文。
中　　華　　民　　國　　96　　年　　12　　月　　26　　日
                        交通法庭法　官　江俊彥
以上正本證明與原本無異。
如不服本裁定，應於送達後5 日內，向本院提出抗告狀。
                                書記官　劉英芬
中　　華　　民　　國　　96　　年　　12　　月　　28　　日
